【裁判字號】    98,台上,3032
【裁判日期】    980604
【裁判案由】    偽造有價證券等罪
【裁判全文】
最高法院刑事判決            九十八年度台上字第三０三二號
上  訴  人  台灣高等法院台中分院檢察署檢察官
被      告  甲○○
上列上訴人因被告偽造有價證券等罪案件，不服台灣高等法院台
中分院中華民國九十八年三月二十七日第二審判決（九十八年度
上訴字第五０三號，起訴案號：台灣台中地方法院檢察署九十七
年度偵緝字第四三四號），提起上訴，本院判決如下：
    主  文
上訴駁回。
    理  由
按刑事訴訟法第三百七十七條規定，上訴於第三審法院，非以判
決違背法令為理由，不得為之。是提起第三審上訴，應以原判決
違背法令為理由，係屬法定要件。如果上訴理由書狀並未依據卷
內訴訟資料，具體指摘原判決不適用何種法則或如何適用不當，
或所指摘原判決違法情事，顯與法律規定得為第三審上訴理由之
違法情形，不相適合時，均應認其上訴為違背法律上之程式，予
以駁回。本件原判決以被告甲○○因偽造有價證券等罪案件，經
第一審法院判決後，檢察官及被告均不服，提起第二審上訴。檢
察官上訴書狀僅節錄告訴人聲請上訴書狀所載之內容，為上訴之
理由；被告上訴書狀則泛稱其願與被害人和解，請給予自新機會
云云，而均未敘述具體之上訴理由，因認其等上訴均不合法律上
之程式，予以駁回，已於理由內論敘綦詳。從形式上觀察，並無
判決違背法令之情形存在。查不服地方法院之第一審判決而上訴
者，須提出上訴書狀；上訴書狀應敘述具體理由，此為法定必備
之程式，刑事訴訟法第三百五十條第一項、第三百六十一條第一
項、第二項分別定有明文。所謂上訴書狀應敘述具體理由，係指
上訴書狀本身應敘述上訴之具體理由而言，非可引用或檢附其他
文書代替，以為上訴之理由。本件檢察官所提第二審上訴書狀記
載「茲據告訴人蘇潔怡具狀請求上訴，略以：『……』等語前來
。」並謂「經核閱上開聲請人所述事項，認其聲請上訴尚非顯無
理由，爰附送原聲請狀並引用其理由，依刑事訴訟法第三百四十
四條第一項、第三項、第三百六十一條第一項提起上訴……」等
語，係以「核閱」告訴人所為請求「尚非顯無理由」，為其第二
審之上訴理由。原判決認非具體理由，不符第二審上訴之法定程
式，予以判決駁回，自無不合。上訴意旨以其第二審上訴書狀引
用告訴人聲請上訴之理由，對於第一審判決已有詳細指摘，難認
非屬第二審上訴之具體理由云云，持己見任意爭執，不符第三審
上訴之法定要件。其上訴為違背法律上之程式，應予駁回。
據上論結，應依刑事訴訟法第三百九十五條前段，判決如主文。
中    華    民    國  九十八  年    六    月    四    日
                      最高法院刑事第十庭
                          審判長法官  花  滿  堂
                                法官  黃  正  興
                                法官  陳  東  誥
                                法官  林  錦  芳
                                法官  洪  昌  宏
      本件正本證明與原本無異
                                      書  記  官
中    華    民    國  九十八  年    六    月    六    日
                                                      V


司法院資訊處製作；財團法人民間司法改革基金會備份。
